【裁判字號】    99,抗,75
【裁判日期】    990730
【裁判案由】    本票裁定
【裁判全文】
臺灣臺北地方法院民事裁定                99年度抗字第75號
抗  告  人  乙○○
相  對  人  萬泰聯運有限公司
法定代理人  甲○○
上列當事人間本票裁定事件，抗告人對於中華民國99年5 月28日
本院99年度司票字第4201號裁定提起抗告，本院裁定如下：
    主  文
抗告駁回。
抗告程序費用新台幣壹仟元由抗告人負擔。
    理  由
一、按執票人向本票發票人行使追索權時，得聲請法院裁定後強
    制執行，票據法第一百二十三條定有明文。又按本票執票人
    ，依票據法第一百二十三條規定，聲請法院裁定許可對發票
    人強制執行，係屬非訟事件，法院僅依非訟事件程序，就本
    票形式之要件是否具備予以審查，即為已足。若實體上問題
    ，應依訴訟程序另謀解決，尚非屬非訟事件所得審究（最高
    法院57年台抗第76號判例意旨參照）。
二、本件相對人主張其執有抗告人簽發如附表所示之本票三紙，
    付款地未載，利息未約定，並免除作成拒絕證書（下稱系爭
    本票）；詎於民國99年3 月30日及同年4 月1 日經提示均未
    獲付款，為此提出本票三紙聲請本院裁定准予強制執行等情
    ，業據其提出本票為證，本院依首開規定審酌相對人提出之
    本票後裁定予以准許，尚無不合。
三、抗告人抗告意旨略以：自簽發系爭本票迄今其已支付相對人
    新台幣（下同）1,280,320 元，僅尚須支付1,210,000 元，
    有匯款單及轉帳紀錄為證；為此提起抗告，求為廢棄原裁定
    等語。
四、經查，抗告人所述系爭本票債務業已部分清償等情，縱然屬
    實亦概為本票債務數額多寡之實體爭執事項，揆諸上開說明
    ，非為法院在非訟程序所得審究者，應由抗告人另行提起確
    認之訴，以資解決，不得於非訟事件程序中為此爭執。從而
    ，抗告意旨指摘原裁定不當，求予廢棄，為無理由，應予駁
    回。
五、爰依非訟事件法第五十五條第一項及第二項、第二十一條第
    二項、第二十四條第一項、第四十六條、民事訴訟法第四百
    九十五條之一第一項、第四百四十九條第一項、第七十八條
    ，裁定如主文。
中    華    民    國    99    年    7     月    30    日
                  民事第六庭  審判長法  官  朱漢寶
                                    法  官  劉又菁
                                    法  官  賴錦華
以上為正本係照原本作成。
得於十日內以違背法令為理由，委任律師為訴訟代理人，向本院
提出再抗告，而後始可再抗告於臺灣高等法院（對於費用之裁定
，不得獨立聲明不服）
中    華    民    國    99    年    7     月    30    日
                                    書記官  沈世儒
┌──────────────────────────────────────────────────┐
│附表：                                                                            99年度抗字第75號  │
├──┬───────────┬───────────┬───────────┬───────────┤
│編號│發        票        日│票面金額（新台幣）    │到        期        日│  利  息  起  算  日  │
│    │                      │                      │                      │                      │
├──┼───────────┼───────────┼───────────┼───────────┤
│001 │99年3月30日           │891,460元             │未載                  │99年3月30日           │
├──┼───────────┼───────────┼───────────┼───────────┤
│002 │99年3月30日           │1,251,917元           │未載                  │99年3月30日           │
├──┼───────────┼───────────┼───────────┼───────────┤
│003 │99年4月1日            │346,943元             │未載                  │99年4月1日            │
└──┴───────────┴───────────┴───────────┴───────────┘

司法院資訊處製作；財團法人民間司法改革基金會備份。
